臺灣高等法院刑事判決　　　　　　　　100年度上易字第664號
上　訴　人　臺灣宜蘭地方法院檢察署檢察官
被　　　告　陳建輝
上列上訴人因被告竊盜案件，不服臺灣宜蘭地方法院99年度易字
第513號，中華民國100年1 月28日第一審判決（起訴案號：臺灣
宜蘭地方法院檢察署99年度偵字第3801號），提起上訴，本院判
決如下：
    主  文
原判決撤銷。
陳建輝犯攜帶凶器竊盜罪，累犯，處有期徒刑拾月。扣案之斜口
鉗、油壓剪、螺絲起子及手電筒均沒收。
    事  實
一、陳建輝前因竊盜案件，經臺灣板橋地方法院以94年度簡字第
    5002號判決判處有期徒刑5月確定，甫於民國95年9月18日執
    行完畢，詎其不知警悟，竟意圖為自己不法之所有，於99年
    8 月31日14時15分許，攜帶其所有、客觀上足對人之生命、
    身體、安全構成威脅，具有危險性、足以供兇器使用之斜口
    鉗、油壓剪、螺絲起子及手電筒至宜蘭縣宜蘭市○○○路16
    之3 號廢棄工廠內，趁陳鄭瑞霞疏於注意財物之際，以斜口
    鉗剪斷電纜，竊取陳鄭瑞霞所有置於上開工廠內之電纜線約
    32公斤並予裝袋得手，嗣經警據報前往現場查獲。
二、案經宜蘭縣政府警察局礁溪分局報請臺灣宜蘭地方法院檢察
    署檢察官偵查起訴。
    理  由
一、關於程序部分：
    按被告以外之人於審判外之陳述，雖不符刑事訴訟法第159
    條之1至第159條之4 之規定，而經當事人於審判程序同意作
    為證據，法院審酌該言詞陳述或書面陳述作成時之情況，認
    為適當者，亦得為證據，刑事訴訟法第159條之5第1 項定有
    明文。經查，下列所引被告陳建輝以外之人於審判外之言詞
    及書面陳述，雖屬傳聞證據，但檢察官及被告於原審及本院
    審判期日中，均同意此部分之證據有證據能力，本院審酌上
    開證據資料製作時之情況，尚無違法不當及證明力明顯過低
    之瑕疵，亦認為以之作為證據應屬適當，依前開刑事訴訟法
    第159條之5規定，認前揭證據資料均有證據能力。
二、實體部分：
（一）認定犯罪事實所憑之證據及理由：
  １、訊據被告陳建輝對於上揭事實（攜帶斜口鉗、油壓剪、螺
      絲起子等工具除外）坦承不諱，被害人陳鄭瑞霞於警詢時
      指述置於上開工廠內之電纜線約32公斤被竊，並有扣案斜
      口鉗、油壓剪、螺絲起子及手電筒暨贓物認領保管單1 紙
      、照片16幀附卷可稽，堪信被告確有竊取電纜線之事實。
  ２、被告雖矢口否認攜帶斜口鉗、油壓剪、螺絲起子等工具行
      竊，辨稱：伊僅攜帶手電筒，其他扣案工具都是警方從現
      場四周圍拿出來的，並非伊攜至現場云云。然查，本件經
      證人即查獲時第一批到場之員警李嘉良、曹聖瀚到庭，證
      人李嘉良證稱：扣案斜口鉗、油壓剪、螺絲起子、手電筒
      ，除其中1 件被告拿在手上，其他都是在被告身邊查獲等
      語（見原審卷第75頁）；證人曹聖瀚證稱：本件扣案斜口
      鉗、油壓剪、螺絲起子係自被告身上及身旁查獲，其中油
      壓剪是在被告身邊的地上發現、螺絲起子是在被告褲子右
      後口袋、斜口鉗是被告拿在手上等語（見原審卷第109 頁
      ）。而被告於警、偵訊均坦承：扣案斜口鉗、油壓剪、螺
      絲起子及手電筒各一支為其竊盜所使用之工具（見警卷第
      2 頁、偵查卷第60頁）。是本件被告應攜帶兇器行竊，洵
      可認定。雖扣案證物斜口鉗、油壓剪、螺絲起子各1 支經
      送請內政部警政署刑事警察局鑑定結果，均未發現可資比
      對指紋，有內政部警政署刑事警察局99年11月18日刑紋字
      第0990160939號鑑定書附卷可稽（見原審卷第53至55頁）
      。且現場發現之行竊工具，係直接裝袋存證後由警方帶回
      警局，又警方查獲當時，被告手上並未帶有手套，亦據證
      人即本案查獲員警張景清、李嘉良、曹聖瀚一致證述在卷
      （分見原審卷第72頁、第81至82頁、第113至114頁），惟
      扣案斜口鉗、油壓剪、螺絲起子係分別自被告身上及身旁
      查獲，業如前述，顯係被告攜帶至現場供行竊之用至明，
      而上開工具能否採得指紋，與其把手部位之材質、接觸面
      等攸關，非必均能驗出攜帶或持有者之指紋，此觀原審向
      刑事警察局查詢上開扣案證物上之指紋情況，據回覆上開
      扣案證物上完全沒有指紋等情即明，有原審公務電話記錄
      附卷可稽（見原審卷第53至55頁），自難以上開扣案證物
      未驗出有被告指紋，遽認被告未攜帶至現場之事實。被告
      辯稱未攜帶上開工具行竊云云，委無可採。
  ３、綜上所述，足認被告攜帶凶器具行竊，本件事證明確，被
      告犯行洵堪認定，應予依法論科。
（二）論罪：
      按刑法第321條第1項第3 款之攜帶兇器竊盜罪，係以行為
      人攜帶兇器竊盜為其加重條件，此所謂兇器，其種類並無
      限制，凡客觀上足對人之生命、身體、安全構成威脅，具
      有危險性之兇器均屬之，且祇須行竊時攜帶此種具有危險
      性之兇器，或兇器在行為人周圍，方便行為人遂行其竊盜
      之目的為已足，至於行為人實際上是否已使用該等兇器於
      行竊，及攜帶之初是否有行兇之意圖，均非所問。被告攜
      帶客觀上足對人之生命、身體、安全構成威脅，具有危險
      性之扣案斜口鉗、油壓剪、螺絲起子及手電筒到場行竊，
      核其所為，係犯刑法第321條第1項第3 款之攜帶兇器竊盜
      罪。被告前有犯罪事實欄所載犯罪科刑之執行情形，此有
      本院被告前案紀錄表1份在卷可參，其於5年以內再故意犯
      本件有期徒刑以上之罪，為累犯，應依刑法第47條第1 項
      規定加重其刑。
三、撤銷改判及其理由：
      原審採被告之辯解，認被告未攜帶上開工具行竊，所為係
      犯刑法第320條第1項之普通竊盜罪。認事用法，尚有違誤
      。檢察官據以上訴，為有理由，自應由本院撤銷改判。爰
      審酌被告不思以正途獲取財物，竊取他人財物，妨害治安
      ；兼衡其行竊動機、手段、對被害人造成損害之程度；及
      被告前有竊盜、贓物、毒品、偽造文書等前科之素行，及
      其犯罪後態度等一切情狀，量處如主文所示之刑。扣案之
      斜口鉗、油壓剪、螺絲起子及手電筒均屬被告所有，業據
      被告供明在卷，均係供被告犯罪所用，應予宣告沒收。
四、適用法律：
據上論斷，應依刑事訴訟法第369條第1項前段、第364條、第299
條第1項前段，刑法第321條第1項第3款、第38條第1項第2款、第
47 條第1項，判決如主文。
本案經檢察官何明楨到庭執行職務。
中    華    民    國  100    年    4    月    28    日
                  刑事第六庭審判長法  官  邱同印
                                  法  官  郭豫珍
                                  法  官  何信慶
以上正本證明與原本無異。
不得上訴。
                                  書記官  高柑柏
中    華    民    國  100    年    4    月    28    日
附錄本案所犯法條全文：
 刑法第三百二十一條第一項第三款
 犯竊盜罪而有左列情形之一者，處六月以上、五年以下有期徒刑
 ：
 三、攜帶兇器而犯之者。